# 持股比例未超过50% ，是否能合并财务报表

提问人：hanjiangliye 时间：2022-07-06 18:33:16
甲公司有A、B、C三个股东，其中A股东持股40%，B股东持股40%，C股东持股40%，股东会和董事会的权利约定完全按照公司法要求，现在三个股东就董事会有下面两种方案：
1 、方案一，甲公司董事会共有 6 名董事，A公司委派三名董事，董事会由A股东委派，B、C股东各委派一名董事，另外一名董事为职工董事，因董事会未过半数，公司章程约定当董事会投票出现3:3情形时，董事长投票权再增加一票暨董事长投票权变成两票，达到过半数的目的，控制董事会。
2 、方案二，甲公司董事会共 5 名董事，A公司委派 2 名董事，并拥有职工董事的提名权，B、C股东各委派一名董事。
上述两种方案能否实现在持股未过半数的情况下控制董事会，达到合并财务报表的目的？

回答人：chenyiwei
表决权并不是判断控制权的唯一考虑因素，特别是当甲公司系为了特定项目而设立的项目公司（结构化主体）时更是如此。建议全面了解相关背景，确定在甲公司的业务经营方面A公司是否处于实质主导地位，股权结构与董事会席位分布不对应的原因等，在全面了解和分析相关背景信息的基础上才能做出判断。